【裁判字號】    92,簡上,103
【裁判日期】    920505
【裁判案由】    偽造文書
【裁判全文】
臺灣高雄地方法院刑事判決                        九十二年度簡上字第一三號
    上  訴  人  乙○○
    即  被  告
右列上訴人因偽造文書案件，不服本院簡易庭九十二年度簡字第四五三號中華民國九
十二年二月十一日簡易判決（聲請簡易判決處刑案號九十一年度偵字第一七七六八號
），提起上訴，本院判決如左：
    主  文
上訴駁回。
    事  實
一、湯列山係汽車租賃業者，於民國八十七年十月五日上午十時二十三分，駕駛其所
    有車牌號碼Ｅ二─○三四九號自用小客車，行經國道一號高速公路南下二五六公
    里處時，因超速行駛為警測速照相逕行舉發，詎於接獲內政部警政署高速公路警
    察局公警局交字第○○五五○九九一號舉發違反道路交通管理事件通知單後，竟
    基於使公務員登載不實之犯意，明知上開超速違規行為非前曾向其租車而積欠租
    金之甲○○所為，卻於八十七年十一月十一日在位於高雄市○○區○○路七十一
    號三樓之高雄市政府交通事件裁決所內，在逕行舉發案件自用車違規駕駛人資料
    申報書內，填載違規駕駛人為甲○○之不實事項，表明上開時地之違規超速行駛
    係甲○○所為，並檢附甲○○之身分證、汽車駕駛執照等資料，使高雄市交通事
    件裁決所之承辦人員將此不實事項登載於其職務上所掌管之高雄市政府交通事件
    裁決所違反道路交通管理事件裁決書之公文書上，足以生損害於交通管理機關對
    於裁罰之正確性及甲○○本人。嗣甲○○於九十一年六月十九日出獄後，發現其
    原有之汽車駕駛執照遭註銷，經向高雄市政府裁決所申訴後，始查悉上情。
二、案經高雄市政府警察局鼓山分局報請臺灣高雄地方法院檢察署檢察官偵查起訴。
    理  由
一、訊據上訴人即被告湯列山對於右揭事實均坦認不諱（見警卷第一、二頁、偵查卷
    第五頁及本院卷第二七頁），核與被害人甲○○於警訊及偵查中指述情節相符（
    見警卷第三頁及偵查卷第五頁），並有逕行舉發案件自用車違規駕駛人資料申報
    書、舉發違反道路交通管理事件通知單、甲○○身分證及汽車駕駛執照、高雄市
    政府交通事件裁決所違反道路交通管理事件裁決書、臺灣高雄地方法院檢察署檢
    察官執行指揮書、台灣泰源技能訓練所九十年八月三日九○泰所總字第二七二九
    號函各一份附卷可稽（見警卷第五至八頁、第十、十二頁），本案事證明確，被
    告犯行，洵堪認定。
二、被告明知於右揭時、地違規超速行駛非被害人甲○○所為，而為警測速照相逕行
    舉發，竟在逕行舉發案件自用車違規駕駛人資料申報書內，填載違規駕駛人為被
    害人甲○○之不實事項，表明上開違規超速行駛係被害人甲○○所為，並檢附被
    害人之身分證、汽車駕駛執照等資料，向高雄市政府交通事件裁決所承辦人員辦
    理舉發違反道路交通管理事件通知單之申請歸責手續，高雄市政府交通事件裁決
    所承辦人員僅為書面審查，致使該承辦人員誤以為上開自用小客車係由被害人甲
    ○○所駕駛，遂以被害人甲○○為受處分人，填載舉發違反道路交通管理事件裁
    決書，將此不實事項登載於職務上所掌之公文書內，足以生損害於交通管理機關
    對舉發違反道路交通管理事件通知單之正確性及甲○○。核被告所為，係犯刑法
    第二百十四條之使公務員登載不實罪；檢察官聲請簡易判決處刑書中並未記載被
    告有行使公務員登載不實之公文書之犯罪事實，其聲請簡易處刑書援引刑法第二
    百十六條、第二百十四條之行使使公務員登載不實之公文書罪，尚有誤會，附此
    敘明。
三、原審以被告罪證明確，因予適用刑法第二百十四條、第二條第一項前段（漏引）
    、第四十一條第一項，罰金罰鍰提高標準條例第一條前段、第二條之規定，並審
    酌被告為本件犯行，致被害人受有損害，並影響交通裁罰之正確性，惡性非輕，
    惟念其並無前科，素行尚佳，及犯後坦承犯行，態度良好等一切情狀，量處有期
    徒刑三月，並諭知易科罰金之折算標準（按被告行為後，刑法第四十一條已經修
    正，本件關於易科罰金之折算標準部分，依刑法第二條第一項前段，應適用修正
    後之刑法第四十一條第一項規定，併此敘明）。認事用法核無違誤量刑亦屬適當
    。上訴意旨認原判決量過重並無理由，應予駁回。
據上論結，應依刑事訴訟法第四百五十五條之一第三項、第三百六十八條，判決如主
文。
本案經檢察官劉文婷到庭執行職務。
中      華      民      國    九十二    年      五      月      五      日
                                臺灣高雄地方法院刑事第三庭
                                   審判長法官    黃仁松
                                         法官    程克琳
                                         法官    廖純卿
右正本證明與原本無異。
不得上訴。
            書記官    劉企萍
中      華      民      國    九十二    年      五      月      五      日
附錄本判決論罪科刑法條：
刑法第二百十四條
明知為不實之事項，而使公務員登載於職務上所掌之公文書，足以生損害於公眾或他
人者，處三年以下有期徒刑、拘役或五百元以下罰金。


司法院資訊處製作；財團法人民間司法改革基金會備份。
